【裁判字號】    97,交聲,1024
【裁判日期】    970728
【裁判案由】    聲明異議
【裁判全文】
臺灣高雄地方法院交通事件裁定        97年度交聲字第1024號
原處分機關  高雄市政府交通局
異  議  人  甲○○
即受處分人
上列受處分人因聲明異議案件，對於高雄市政府交通局97年5月9
日所為之處分（原處分案號：高市交裁字第32-E00000000號），
聲明異議，本院裁定如下：
    主  文
異議駁回。
    理  由
一、原處分機關略以：異議人即受處分人甲○○於民國97年2 月
    17日下午1 時許，將車牌號碼5383-RW 號自用小客車停放在
    新竹市縣○○路光明路劃有紅色禁止臨時停車標線處，經新
    竹縣警察局竹北分局員警拍照並掣單舉發，爰依道路交通管
    理處罰條例第56條第1 項第4 款之規定，裁處罰鍰新台幣（
    下同）900 元。
二、聲明異議意旨略以：伊駕駛上開自用小客車行經新竹市縣○
    ○路光明路前，因不熟悉路段而打燈號緩慢行駛於慢車道欲
    尋找門牌號碼，適竹北分局警車行經該處，鳴笛攔下伊的車
    輛表明要例行性檢查，旋即要伊下車配合檢查，但伊不是現
    行犯，所以不願下車，員警隨即拿相機朝伊的車輛拍照取證
    ，並指控伊違規紅線停車，然而，伊在員警攔車前並無停車
    的動作，也沒有不願離去的事實，原處分顯有錯誤，爰依法
    聲明異議，請求撤銷原處分云云。
三、按汽車駕駛人在禁止臨時停車之處所停車者，處新台幣600
    元以上1,200 元以下罰鍰，道路交通管理處罰條例第56條第
    1 項第1 款定有明文。又紅實線，設於路側，用以禁止臨時
    停車，道路交通標誌標線號誌設置規則第149 條第1 項第5
    款亦有明文。
四、經查：
(一)本件異議人於上開時、地，駕駛車牌號碼5383- RW號自用小
    客車，行經新竹市縣○○路光明路之際，因在劃有紅色禁止
    臨時停車標線處所停車，經新竹縣警察局竹北分局員警陳宗
    明當場拍照舉發，嗣經原處分機關即高雄市政府交通局依據
    道路交通管理處罰條例第56條第1 項第4 款之規定，於97年
    5 月9 日裁處異議人罰鍰900 元之事實，有上開裁決書、新
    竹縣警察局竹縣警交字第E00000000 號舉發違反道路交通管
    理事件通知單1 紙、違規採證照片2 張在卷可憑（見本院卷
    第2 、4 、13頁）。
(二)證人即舉發本件違規事件之員警陳宗明於本院審理時具結證
    稱：本件舉發地點是竹北家樂福商圈，那邊幾乎每天都有人
    在紅線違規停車，當天那條路上約有7 、8 輛車子紅線違規
    停車，伊就鳴警報器前往取締，伊距離異議人所駕駛的車輛
    約50公尺遠，伊到達後，7 、8 輛車子都開走了，就只剩異
    議人的車子還停在那裡，異議人和友人在車上喝飲料、聊天
    ，伊就請異議人出示證件，異議人說他跟朋友在車上聊天等
    一下就會走，而且他的車子並沒有熄火，但伊跟異議人說，
    該處是紅線禁止臨時停車，而且伊在靠近異議人的車輛時，
    伊至少有鳴3 次警報，異議人都置之不理，伊就告知異議人
    違規的事由，並且照相舉發，伊沒有跟異議人說這只是例行
    性檢查等語（見本院卷第26、27頁），核與異議人亦具狀自
    承當日確有行經新竹市縣○○路光明路，並在該處為警攔車
    取締等語相符（見本院卷第1 頁），足認證人陳宗明所述攔
    檢異議人之過程，應屬實在。至異議人雖否認有在劃有紅色
    禁止臨時停車標線處所停車之情，惟因證人陳宗明乃依法執
    勤之警員，與異議人素昧平生，應無嫌隙。其於執行交通勤
    務過程中，應無任意為不實舉發之可能，且其經本院傳訊到
    庭具結作證，亦無甘冒偽證罪責而故意誣陷異議人之理，所
    述應可採信。
(三)異議人雖執前詞置辯，惟異議人將上開自用小客車停放在劃
    有紅色禁止臨時停車標線處之事實，有違規採證照片在卷可
    佐（見本院卷第13頁），再本件道路交通違規時間係在97年
    2 月17日下午1 時許，天候狀況佳，日間光線明亮，證人陳
    宗明在日間光線良好之情形下，近距離目擊異議人交通違規
    之情，且其身為執行交通勤務專業警察人員，平時應有多次
    處理類似情形之經驗，亦不致發生誤認及誤記之危險。又交
    通勤務警察或依法令執行交通稽查任務人員，開單舉發違反
    道路交通管理處罰條例所列之違規事實，經公路主管機關或
    警察機關所為之裁決處罰，本質上為行政處分，係公務員基
    於職務上權力，依法就特定之具體事件所為，並具有公法上
    效果之單方行政行為。根據公務員為公法上行為具有公信力
    之原則，該行政處分當可被推定為真正，且其據以依法處分
    之事實認定，亦應可推定為正確無誤，故本此公信原則，立
    法者乃賦予行政機關違反道路交通事件統一裁罰基準及處理
    細則等相關規定，使交通勤務警察或依法令執行交通稽查任
    務人員得當機處分，以達成維護交通秩序及公共安全之行政
    目的。而異議人於此並未就該執勤員警之舉發是否有誤提出
    相關證據以供調查，本院亦查無任何證據足資證明其有捏造
    事實違法取締之情事，則本件掣單員警即證人陳宗明本其維
    護交通秩序、安全職責所為之舉發，自應受到合法、正確之
    推定。而本件並無證據，足資證明執勤警員有捏造事實違法
    取締之情事，異議人就上開所辯，亦未提供任何可供本院調
    查之證據，自無法為其有利之認定，難認異議人並無違規之
    行為。
(四)準此，異議人上開所辯顯係卸責之詞，要難採信，其確有上
    開違規情事，洵堪認定。
五、綜上所述，異議人確有裁決書上所載違規情事，原處分機關
    據以援引首揭規定，裁處異議人900 元，於法核無違誤，裁
    量亦稱妥適。本件異議為無理由，應予駁回。
據上論斷，應依道路交通案件處理辦法第19條，裁定如主文。
中    華    民    國    97    年    7     月    28    日
                  交通法庭    法  官  錢衍蓁
以上正本證明與原本無異。
如不服本裁定應於送達後5日內向本院提出抗告狀。
中    華    民    國    97    年    7     月    28    日
                              書記官  秦富潔


司法院資訊處製作；財團法人民間司法改革基金會備份。
